Inventaris van de archieven van het Nederlandse Consulaat, later het Consulaat-Generaal en het Gezantschap, later de Ambassade in Syrie te Damascus (1955-1974) en het Consulaat in Syrië te Aleppo (1904-1976)
Nationaal Archief, Den Haag
- Consulaat / ambassade Syrië te Damascus, I.
  - Algemeen archief, A.
    - Economie, arbeid, 6
      - Economie, 6.1
        - Productie en consumptie, 6.1.5
          - Stukken betreffende de ontwikkelingen in de primaire sector en de industrie in Syrië., 1955 - 1973; 156-174; 3 pakken en 16 omslagen
            - Olieaangelegenheden. 1955 - 1973, 158-168
              - Exploitatie. 1961 - 1973, 163-165
                - Algemeen, 1965 - 1967, 163; pak
                - Algemeen, 1969 - 1973, 164
                - Verbod daarop voor buitenlandse maatschappijen, 1961 - 1964, 165
              - Export, 1967 - 1971, 166; pak
              - Beschadiging van de oliepijpleiding Tapline, 1969 - 1973, 167
              - Levering aan Nederland, 1971, 168
            - Industrie. 1956 - 1964, 169-172
              - Algemeen, 1956 - 1960, 169
              - Chemische en farmaceutische producten, 1962 - 1964, 170
              - Metaal en elektrische apparatuur, 1961 - 1964, 171
              - Voedingsmiddelen, 1961 - 1964, 172
            - Hervormingen in de agrarische sector, 1958 - 1964, 173
            - Mijnbouw, 1962 - 1964, 174
          - Stukken betreffende nationalisaties van bedrijven door Syrië., 1961 - 1964; 175-176; 2 omslagen
            - Diversen, 1961 - 1964, 175
            - Nederlandse ondernemingen, 1963, 176
          - Stukken betreffende de realisatie van het Eufraat-project inhoudende de bouw van een stuwdam voor irrigatie en de opwekking van elektrische stroom., 1965 - 1974; 177; 1 pak
      - Arbeid, 6.2
        - Stukken betreffende de tewerkstelling van Nederlanders in Syrië., 1956 - 1964; 178; 1 omslag
    - Sociale aangelegenheden, 7
      - Stukken betreffende de hulpverlening van Nederland en Syrië bij een overstroming en aardbeving in Libanon., 1955 - 1963; 179; 1 omslag
      - Stukken betreffende de hulpverlening door het Nederlandse Rode Kruis aan vluchtelingen in Syrië., 1967 - 1973; 180; 1 pak
      - Stukken betreffende het behartigen van de belangen van ingezetenen van Australië in Syrië., 1972 - 1973; 181; 1 omslag
    - Culturele aangelegenheden, onderwijs, voorlichting, 8
      - Stukken betreffende de religieuze ontwikkelingen in Syrië., 1955 - 1964; 182; 1 omslag
      - Stukken betreffende de culturele samenwerking van Syrië met andere landen., 1955 - 1974; 183-184; 2 omslagen
        - Algemeen, 1965 - 1974, 183
        - Nederland, 1955 - 1963, 184
      - Stukken betreffende de beteugeling van de persvrijheid in Syrië., 1960 - 1964; 185; 1 omslag
      - Stukken betreffende de censuur op de vertoning van Nederlandse films in Syrië., 1964; 186; 1 omslag
      - Stukken betreffende de organisatie van het onderwijs in Syrië., 1965 - 1974; 187-188; 1 pak en 1 omslag
        - 1965 - 1970, 187; pak
        - 1971 - 1974, 188
      - Stukken betreffende bezoeken van Nederlandse journalisten aan Syrië., 1967 - 1974; 189; 1 omslag
        Openbaarheid beperkt tot 1 januari 2050
      - Stukken betreffende de voorlichting over Nederland in de Syrische pers., 1967 - 1974; 190; 1 omslag
    - Staatkunde, landsverdediging, internationale organisaties, 9
      - Staatkunde, 9.1
        - Binnenlandse staatkunde, 9.1.1
          - Stukken betreffende de wijzigingen in de samenstelling van het parlement, de regering, het kabinet en vervanging van het staatshoofd in Syrië., 1955 - 1972; 191-194; 2 pakken en 2 omslagen
            - 1955 - 1957, 191
            - 1961 - 1964, 192; pak
            - 1965, 193
            - 1966 - 1972, 194; pak
          - Stukken betreffende de algemene binnenlandse ontwikkelingen in Syrië., 1955 - 1974; 195-201; 7 omslagen
            - 1955 - 1962 mrt. 21, 195
            - 1962 mrt. 28 - 1963 apr. 29, 196
            - 1963 mei 1 - 1964, 197
            - 1965, 198
            - 1966, 199
            - 1967 - 1969, 200
            - 1970 - 1974, 201
          - Stukken betreffende het opstellen van basisrapporten (jaarrapporten) inzake de algemene ontwikkelingen over Syrië over de jaren 1958 - 1961., 1957 - 1963; 202; 1 omslag
          - Stukken betreffende de rol van het Arabisch communisme in Syrië., 1961 - 1964; 203; 1 omslag
          - Stukken betreffende het opmaken van jaarrapporten inzake de algemene ontwikkelingen in Syrië over de jaren 1962 - 1972., 1963 - 1973; 204-205; 2 omslagen
            - 1962 - 1963, 1963 - 1964, 204
            - 1967 - 1972, 1969 - 1973, 205
          - Stukken betreffende de invloed van de Ba'ath partij in Syrië., 1963 - 1974; 206-207; 1 pak en 1 omslag
            - 1963 - 1964, 206
            - 1965 - 1974, 207; pak
          - Stukken betreffende de verhoudingen tussen de verschillende politieke partijen in Syrië., 1965 - 1973; 208; 1 omslag
          - Stukken betreffende het beleid van Syrië inzake de Joodse gemeenschap in Syrië., 1965 - 1974; 209; 1 omslag
          - Stukken betreffende het functioneren van de communistische partij in Syrië., 1967 - 1972; 210; 1 omslag
          - Stukken betreffende redevoeringen van en interviews met de president en verschillende ministers van Syrië., 1971 - 1974; 211; 1 omslag
        - Buitenlandse betrekkingen, 9.1.2
          - Stukken betreffende rapportages over de binnenlandse en buitenlandse politieke aangelegenheden van Syrië., 1955 - 1961; 212; 1 pak
          - Stukken betreffende de buitenlandse betrekkingen van Syrië., 1955 - 1977; 213-292; 1 pak, 74 omslagen en 5 stukken
            - Algemeen. 1955 - 1973, 213-219
              - 1955 - 1964, 213
              - 1962 - 1963, 214
              - 1964, 215
              - 1965, 216
              - 1966, 217
              - 1967, 218
              - 1971 - 1973, 219
            - Afro-Aziatische landen. 1957 - 1974, 220-221
              - 1957 - 1958, 220
              - 1965 - 1974, 221
            - Algerije. 1962 - 1972, 222-223
              - 1962, 222
              - 1966 - 1972, 223
            - Argentinië, 1965, 1971, 224
            - België, 1971 - 1972, 225
            - Brazilië, 1966, 226; stuk
            - Bulgarije, 1966 - 1969, 227
            - Canada, 1967, 228; stuk
            - China. 1964 - 1971, 229-230
              - 1964, 229
              - 1965 - 1971, 230
            - Colombia, 1965, 231; stuk
            - Cuba. 1962 - 1968, 232-233
              - 1962 - 1964, 232
              - 1966 - 1968, 233
            - Cyprus, 1964, 234
            - Denemarken, 1970 - 1971, 235
            - Egypte, 1962 - 1964, 236
            - Ethiopië, 1966 - 1973, 237
            - Filipijnen, 1965, 238
            - Frankrijk, 1966 - 1974, 239
            - Griekenland, 1969 - 1972, 240
            - Guyana, 1973, 241
            - Indonesië. 1955 - 1972, 242-243
              - 1955 - 1956, 242
              - 1965 - 1972, 243
            - Irak. 1962 - 1974, 244-245
              - 1962 - 1964, 244
              - 1966 - 1974, 245
            - Iran, 1965 - 1970, 246
            - Israël. 1956 - 1973, 247-249
              - 1956 - 1964, 247
              - 1964, 248
              - 1965 - 1973, 249
            - Italië, 1966 - 1977, 250
            - Japan, 1974, 251
            - Jemen. 1957 - 1974, 252-255
              - 1957 - 1958, 252
              - 1962 - 1963, 253
              - 1963, 254; stuk
              - 1965 - 1974, 255
            - Joegoslavië, 1966 - 1974, 256
            - Jordanië. 1955 - 1973, 257-258
              - 1955 - 1960, 257
              - 1966 - 1973, 258
            - Koeweit. 1963 - 1971, 259-260
              - 1963 - 1964, 259
              - 1969 - 1971, 260
            - Libanon. 1955 - 1973, 261-262
              - 1955 - 1963, 261
              - 1966 - 1973, 262
            - Libië, 1969 - 1973, 263
            - Marokko, 1964 - 1971, 264
            - Mauritanië, 1968 - 1974, 265
            - Nederland. 1965 - 1974, 266-267
              - 1965 - 1973 okt., 266
              - 1973 dec. - 1974, 267
            - Noord-Korea, 1966 - 1974, 268
            - Noord-Vietnam, 1966, 269
            - Oost-Duitsland, 1965 - 1972, 270
            - Oostenrijk, 1970 - 1974, 271
            - Pakistan, 1966 - 1967, 272
            - Polen, 1966 - 1973, 273
            - Roemenië, 1967 - 1971, 274
            - Saoedi-Arabië. 1956 - 1972, 275-276
              - 1956, 275
              - 1966 - 1972, 276
            - Sovjet-Unie, 1965 - 1974, 277; pak
            - Spanje, 1970 - 1972, 278
            - Sudan, 1969 - 1970, 279
            - Tsjecho-Slowakije, 1966 - 1973, 280
            - Tunesië, 1968 - 1972, 281
            - Turkije, 1965 - 1974, 282
            - Verenigd Koninkrijk, 1966 - 1971, 283
            - Verenigde Arabische Republiek. 1958 - 1973, 284-285
              - 1958 - 1960, 284
              - 1966 - 1973, 285
            - Verenigde Staten, 1965 - 1974, 286
            - West-Duitsland, 1965 - 1972, 287
            - Zimbabwe (Rhodesië), 1965 - 1967, 288
            - Zuid-Jemen, 1966 - 1969, 289
            - Zuid-Vietnam, 1969 - 1974, 290
            - Zweden, 1971, 291; stuk
            - Zwitserland, 1971, 292
          - Stukken betreffende de visie van Syrië op de betrekkingen tussen Nederland en Indonesië., 1957 - 1960; 293; 1 omslag
          - Stukken betreffende de erkenning van regeringen van andere landen door Syrië en vice versa., 1961 - 1965; 294; 1 omslag
          - Stukken betreffende wijzigingen in de buitenlandse dienst van Syrië., 1962 - 1964; 295; 1 omslag
          - Stukken betreffende het ontwerpen van een mogelijke unie van Syrië met Egypte en Irak., 1963 - 1964; 296-297; 2 omslagen
            - Voorbereiding van Syrië, 1963, 296
            - Reactie van Syrië, 1964, 297
          - Stukken betreffende de reactie van Syrië naar aanleiding van politieke ontwikkelingen in verschillende landen., 1965 - 1974; 298-303; 6 omslagen
            - Aden, 1965 - 1968, 298
            - Irak, 1965 - 1974, 299
            - Israël, 1966 - 1974, 300
            - Jemen, 1965 - 1970, 301
            - Tsjecho-Slowakije, 1968, 302
            - Vietnam, 1973, 303
          - Stukken betreffende de mogelijke sluiting van de diplomatieke post van de Verenigde Arabische Republiek in Nederland en de reactie van Syrië op het bezoek van de minister van Buitenlandse Zaken van de Verenigde Arabische Republiek, Mahoed Riad, aan Nederland., 1967 - 1969; 304; 1 omslag
          - Stukken betreffende bezoeken van het staatshoofd en ministers van Syrië aan verschillende landen., 1969; 305; 1 omslag
          - Stukken betreffende verslagen van de dienstreizen van Ph.W. van Heusde, tijdelijk zaakgelastigde te Damascus, aan de Nederlandse consulaten te Aleppo en Noord-Syrië., 1969 - 1974; 306; 1 omslag
          - Stukken betreffende de Federatie van Arabische Republieken, federatie bestaande uit Libië, Egypte en Syrië., 1971 - 1972; 307; 1 omslag
          - Stukken betreffende de betrekkingen van Nederland met het Midden-Oosten., 1973 - 1974; 308; 1 omslag
          - Stukken betreffende het verstrekken van informatie naar aanleiding van Kamervragen inzake de nationaliteit en de activiteiten van dr. Byalistock welke trommelvliestransplantaties heeft verricht op Israëlische soldaten., 1973 - 1974; 309; 1 omslag
        - Buitenlandse multilaterale betrekkingen, 9.1.3
          - Stukken betreffende de belangenbehartiging van verschillende landen door andere landen in Syrië., 1955 - 1973; 310-312; 3 omslagen
            - 1955 - 1962, 310
            - 1965 - 1967, 311
            - 1970 - 1973, 312
          - Stukken betreffende het standpunt van Syrië inzake de nationalisatie van het Suezkanaal door Egypte., 1956; 313; 1 omslag
          - Stukken betreffende de ontwikkelingen in het Midden-Oosten conflict., 1956 - 1974; 314-317; 4 omslagen
            - Algemeen. 1965 - 1974, 314-316
              - 1965 - 1970, 314
              - 1972 - 1973, 315
              - 1974, 316
            - Bemiddelingpogingen van diverse landen en organisaties, 1970 - 1971, 317
          - Stukken betreffende de relatie van Syrië tot politieke groeperingen., 1962 - 1974; 318-323; 6 omslagen
            - Arabische Liga. 1962 - 1970, 318-319
              - 1962 - 1964, 318
              - 1965 - 1970, 319
            - Palestijnse Bevrijdingsorganisatie (PLO). 1964 - 1974, 320-321
              - 1964, 320
              - 1974, 321
            - Al Fatah, 1965 - 1973, 322
            - Fundamentalistische organisaties (fedayin-organisaties), 1972, 323
          - Stukken betreffende aangelegenheden inzake de rivier de Jordaan., 1963 - 1966; 324-327; 4 omslagen
            - Algemeen. 1956 - 1967, 324-325
              - 1956 - 1964, 324
              - 1965 - 1967, 325
            - Maatregelen tegen Israël door de Arabische staten inzake het wegpompen van het water van de rivier de Jordaan, 1963, 326
            - Bijeenkomsten van het Centraal Organisme Belast met de Exploitatie van de Wateren van de Jordaan en haar Zijrivieren, 1965 - 1966, 327
          - Stukken betreffende de relatie van Syrië met landen van het Midden-Oosten en de Sovjet Unie., 1966 - 1968; 328; 1 omslag
          - Stukken betreffende het bezoek van een delegatie van het Nederlandse Palestina Comité aan Syrië., 1969; 329; 1 omslag
          - Brief aan de Nederlandse minister van Buitenlandse Zaken inzake kritiek van Syrië op Europese socialisten., 1971; 330; 1 stuk
      - Landsverdediging, 9.2
        - Stukken betreffende vergunningen voor het overvliegen van het Syrisch gebied en het landen op Syrisch grondgebied., 1955 - 1963; 331; 1 omslag
        - Stukken betreffende Nederlandse vlootbezoeken aan Syrië inzake de kwestie Nederlands Nieuw-Guinea., 1956 - 1960; 332; 1 omslag
        - Stukken betreffende de militaire verdediging van Syrië., 1959 - 1972; 333; 1 omslag
        - Stukken betreffende het bezoek van de Indonesische minister van Defensie, generaal Nasution, aan Syrië., 1961; 334; 1 omslag
        - Stukken betreffende incidenten in het grensgebied van Syrië en Israël., 1961; 335; 1 omslag
        - Stukken betreffende de handhaving van de veiligheid van de staat door Syrië., 1962 - 1964; 336; 1 omslag
        - Stukken betreffende het afsluiten van een defensieve unie tussen Syrië en Irak., 1963; 337; 1 omslag
        - Stukken betreffende de militaire verdediging van Israël., 1965 - 1966; 338; 1 omslag
        - Stukken betreffende het deelnemen van Syrië aan het Palestijnse Bevrijdingsleger., 1965 - 1967; 339; 1 omslag
        - Stukken betreffende vraagstukken inzake ontwapening, vrede en veiligheid., 1965 - 1970; 340; 1 omslag
        - Stukken betreffende wapenleveranties door de Verenigde Staten, Frankrijk en Israël aan landen in het Midden-Oosten., 1965 - 1973; 341; 1 omslag
      - Internationale organisaties, 9.3
        - Europese Economische Gemeenschap (EEG), 9.3.1
          - Stukken betreffende de reacties van Syrië op de toenadering van Israël tot de EEG., 1962 - 1972; 342-343; 2 omslagen
            - 1962 - 1964, 342
            - 1966 - 1972, 343
          - Stukken betreffende de onderhandelingen van Syrië met de EEG inzake een handelsakkoord., 1962 - 1974; 344-345; 2 omslagen
            - 1962 - 1964, 344
            - 1965 - 1974, 345
          - Stukken betreffende de aangelegenheden van Syrië met de EEG., 1965 - 1974; 346-349; 1 pak en 3 omslagen
            - Midden-Oosten, 1965 - 1974, 346
            - Voorlichting door handelsdiplomatieke ambtenaren, 1966 - 1974, 347; pak
            - Politieke samenwerking van de lidstaten, 1971 - 1973, 348
            - Euro-Arabische dialoog, 1974, 349
          - Stukken betreffende de aangelegenheden van de EEG onderdelen Comité Politique Midden-Oosten, Werkgroep Midden-Oosten en Werkgroep Middellandse Zee met betrekking tot Syrië., 1971 - 1974; 350; 1 omslag
          - Stukken betreffende rapportages van de handelsraden inzake Syrië., 1972 - 1974; 351; 1 omslag
          - Stukken betreffende de imagoverbetering van Nederland bij de landen in het Midden-Oosten als gevolg van het Nederlandse standpunt binnen de Europese Economische Gemeenschap (EEG) inzake de politiek van Israël., 1973 - 1974; 352; 1 omslag
        - Verenigde Naties (VN), 9.3.2
          - Stukken betreffende de aangelegenheden van Syrië met de VN., 1961 - 1974; 353-355; 1 pak en 2 omslagen
            - 1961 - 1962, 353
            - 1965 - 1974 mei, 354
            - 1974 sep. - dec., 355; pak
          - Stukken betreffende de aangelegenheden van de Uitvoerende Raad van de World Health Organization (WHO) in Syrië., 1963 - 1973; 356-357; 2 omslagen
            - Gezondheidszorg in de door Israël bezette gebieden, 1971 - 1973, 356
            - Nederlandse kandidatuur voor een zetel in de raad, 1963, 357
          - Stukken betreffende de aangelegenheden van Syrië met de Economic and Social Council (ECOSOC)., 1956 - 1974; 358-360; 3 omslagen
            - Kandidatuur van Syrië en Nederland. 1956 - 1974, 358-359
              - 1956 - 1963, 358
              - 1965 - 1974, 359
            - Oprichting van de Economische Commissie voor West-Azië (ECWA), 1973 - 1974, 360
          - Stukken betreffende de aangelegenheden van Syrië met de International Atomic Organization (IAEA)., 1964; 361
          - Stukken betreffende de behandeling van de situatie in het Midden-Oosten door de Veiligheidsraad en kandidaturen van Nederland en Syrië., 1963 - 1974; 362-363; 2 omslagen
            - 1963 - 1964, 362
            - 1965 - 1974, 363
          - Stukken betreffende de deelname van Syrië aan de Algemene Vergaderingen van de VN., 1963 - 1974; 364-365; 1 pak en 1 omslag
            - 1963 - 1964, 364
            - 1965 - 1974, 365; pak
          - Stukken betreffende de deelname van Syrië aan de Food and Agricultural Organization (FAO)., 1955 - 1973; 366-368; 3 omslagen
            - Verzoek van Syrië om steunverlening bij de bouw van de Euphraatdam, 1968 - 1973, 366
            - Nederlandse kandidaturen voor de functie van directeur-generaal. 1955 - 1973, 367-368
              - S.L. Mansholt, 1955 - 1962, 367
              - A.H. Boerma, 1965 - 1973, 368
          - Stukken betreffende de deelname van Syrië aan de International Civil Aviation Organization (ICAO)., 1964 - 1974; 369-370; 2 omslagen
            - 1964, 369
            - 1965 - 1974, 370
          - Stukken betreffende de deelname van Syrië aan de vergaderingen van de Raad voor Handel en Ontwikkeling., 1964 - 1973; 371-373; 3 omslagen
            - Algemeen, 1969 - 1973, 371
            - Kandidaturen. 1964 - 1965, 372-373
              - Nederland, dr. J.H. Lubbers voor het rapporteurschap van de conferentie van 23 maart - 13 juni te Genève, 1964, 372
              - Syrië, zetel in de Raad, 1965, 373
            - Stukken betreffende de hulpverlening aan Syrië door de United Nations Development Programme (UNDP). 1966 - 1974, 374; 1 pak
          - Stukken betreffende de werkzaamheden van de Commissie voor de rechten van de mens inzake de krijgsgevangenen in het Midden-Oosten., 1969 - 1974; 375; 1 omslag
          - Stukken betreffende de werkzaamheden van de United Nations Relief and Works Agency for Palestine Refugees in the Near East (UNRWA)., 1965 - 1974; 376; 1 pak
          - Stukken betreffende het houden van toezicht op het naleven van overeenkomsten tussen de landen in het Midden-Oosten door de United Nations Truce Supervision., 1962 - 1974; 377-381; 5 omslagen
            - Bestandsschendingen. 1962 - 1966, 377-379
              - Jordanië - Israël, 1966, 377
              - Syrië - Israël. 1962 - 1966, 378-379
                - 1962 - 1964, 378
                - 1965 - 1966, 379
              - Militaire waarnemers, 1965 - 1974, 380
            - Sabotagegroepen, 1969 - 1970, 381
          - Stukken betreffende het uitvoeren van projecten van de Technical Assistance Board (TAB) in Syrië., 1963; 382; 1 omslag
          - Stukken betreffende het verlenen van steun aan Syrië door Nederland en vice versa inzake kandidaturen bij organisaties van de VN., 1958 - 1974; 383-390; 8 omslagen
            - Herverkiezing van A.J.P. Tammes tot lid van de International Law Commission (ILC), 1961 - 1971, 383
            - International Labor Organization (ILO), 1966 - 1973, 384
            - Permanente Hof van Arbitrage, 1963, 385
            - Raad van de International Telecommunications Union (ITU), 1973, 386
            - United Nations Educational, Scientific and Cultural Organization (UNESCO). 1958 - 1974, 387-388
              - 1958 - 1964, 387
              - 1966 - 1974, 388
            - United Nations Environment Program (UNEP), 1973, 389
            - United Nations Industrial Development Organization (UNIDO), 1971 - 1972, 390
        - Overige, 9.3.3
          - Stukken betreffende aangelegenheden van Syrië met internationale monetaire instellingen., 1955 - 1969; 391-393; 3 omslagen
            - Wereldbank, 1955 - 1956, 391
            - Internationaal Monetair Fonds (IMF). 1962 - 1969, 392-393
              - 1962 - 1964, 392
              - 1964 - 1969, 393
          - Stukken betreffende de deelname van Syrië aan congressen en conferenties., 1962 - 1974; 394-400; 7 omslagen
            - Tweede Bandoeng conferentie te Jakarta van 10 - 17 april 1964, 1962 - 1964, 394
            - Arabische topconferenties. 1963 - 1970, 395-396
              - 1963 - 1964, 395
              - 1965 - 1970, 396
            - Niet-gebonden landen te Caïro op 5 oktober, 1964, 397
            - Samenwerking met Nederland op het gebied van culturele en wetenschappelijke organisaties, 1966 - 1974, 398
            - Topoverleg te Caïro en de brand in de El Aksa Moskee, 1969, 399
            - Islamitische topconferentie te Algiers, 1973, 400
          - Stukken betreffende de oprichting van een Centre d'Etudes et d'Analyses industrielles te Damascus., 1965; 401; 1 omslag
          - Stukken betreffende de deelname van Syrië aan het Islamitisch Pact., 1965 - 1966; 402; 1 omslag
          - Stukken betreffende de activiteiten van Al Assifa militair onderdeel van de Palestijnse Al Fatah beweging., 1965 - 1968; 403-405
            - Algemeen, 1965, 403
            - Bestandsschendingen. 1967 - 1968, 404-405
              - 1967 jan. - mei 31, 404
              - 1967 juni - 1968, 405; pak
          - Stukken betreffende het opstellen van rapportages door Nederlandse chefs de poste over bestandsschendingen, behandeld in de verschillende internationale organisaties., 1967 - 1969; 406-407; 2 omslagen
            - Algemeen, 1967, 406
            - Consulaat te Damascus, 1968 - 1969, 407
          - Stukken betreffende het niet-deelnemen van Syrië aan de Islamitische topconferentie op 22 september 1969 te Rabat., 408; 1 omslag
          - Stukken betreffende het verlenen van steun aan Syrië door Nederland en vice versa inzake kandidaturen., 1969 - 1974; 409-410; 2 omslagen
            - Uitvoerende raad van Universal Postal Union (UPU), 1969 - 1974, 409
            - Raad van de Inter-Governmental Maritime Consultative Organization (IMCO), 1970 - 1973, 410
  - Geheim archief, B.
    - Algemeen, 0
      - Agenda' s van ingekomen en uitgegane geheime stukken., 1960 - 1976; 411-412; 2 delen
        - 1960 - 1964, 411
        - 1965 - 1976, 412
      - Dossierinventaris van het geheim archief van de Nederlandse Ambassade in Syrië over de periode 1965-1974., 413; 1 stuk
    - Taakuitvoering, 1
      - Stukken betreffende de leveranties van militair materieel door Philips aan Syrië., 1956 - 1972; 414; 1 omslag
      - Stukken betreffende de verhouding op militair gebied tussen Syrië en Israël., 1961 - 1962; 415; 1 omslag
      - Stukken betreffende de reactie van Syrië op de besprekingen van Nederland met Indonesië inzake Nieuw-Guinea., 1962; 416; 1 omslag